【裁判字號】    99,審訴,1736
【裁判日期】    990625
【裁判案由】    毒品危害防制條例
【裁判全文】
臺灣高雄地方法院刑事判決            99年度審訴字第1736號
公  訴  人  臺灣高雄地方法院檢察署檢察官
被      告  乙○○
上列被告因毒品危害防制條例案件，經檢察官提起公訴（99年度
毒偵字第1697號），被告於準備程序中就被訴事實為有罪之陳述
，經本院告知簡式審判程序之旨，並聽取被告與公訴人之意見後
，本院合議庭裁定由受命法官獨任進行簡式審判程序，判決如下
：
    主  文
乙○○犯施用第一級毒品罪，累犯，處有期徒刑玖月，扣案之海
洛因貳包（驗前淨重分別為零點壹捌玖公克、零點零參玖公克，
驗餘淨重分別為零點壹柒玖公克、零點零貳玖公克，含包裝袋貳
只）均沒收銷燬之，扣案之已使用過注射針筒壹支沒收。
    事實及理由
一、犯罪事實：
    乙○○曾於民國89年間因施用毒品案件，經本院以89年度毒
    聲字第7513號裁定送觀察、勒戒後，經本院以89年度毒聲字
    第8134號裁定強制戒治，復經本院以90年度毒聲字第3457號
    經裁定停止戒治，於90年10月17日執行完畢，並經臺灣高雄
    地方法院檢察署檢察官以90年度戒毒偵字第1196號為不起訴
    處分確定。其於前開戒治執行完畢釋放後5 年內，即於94年
    間再度施用毒品，經本院以96年度簡上緝字第8 號判處有期
    徒刑8 月，減為有期徒刑4 月確定；又因施用毒品案件，經
    本院以94年度簡字第5649號判處有期徒刑3 月確定，經裁定
    減刑為有期徒刑1 月又15日確定。上開2 罪經定應執行有期
    徒刑5 月確定，於97年7 月23日易科罰金執行完畢。詎乙○
    ○仍未戒除毒癮，基於施用第一級毒品海洛因之犯意，於99
    年2 月9 日下午5 時許，在高雄縣鳳山市○○路與建國路全
    美餐廳附近之加油站廁所內，以針筒注射方式，施用第一級
    毒品海洛因1 次。嗣其於99年2 月10日下午7 時30分許，在
    高雄市前鎮區○○○路208 號前，因形跡可疑經警盤查，當
    場於其褲子右前口袋扣得其施用所剩餘之海洛因2 包（檢驗
    前淨重分別為0.189 公克、0.039 公克，驗餘淨重分別為0.
    179 公克及0.029 公克，含包裝袋2 只）及使用過之注射針
    筒1支 ，並徵得其同意後採尿送驗，檢驗結果呈可待因及嗎
    啡陽性反應，始知悉上情。
二、證據名稱：
 (一) 高雄市立凱旋醫院99年3 月15日濫用藥物尿液檢驗報告、
      保安警察大隊刑案移送專責組偵辦毒品危害防制條例嫌疑
      人尿液採證代碼表各1 份。
 (二) 高雄市立凱旋醫院99年3 月17日濫用藥物成品檢驗鑑定書
      1 份、扣案之海洛因2 包（檢驗前淨重分別為0.189 公克
      、0.039 公克，驗餘淨重分別為0.179 公克及0.029 公克
      ，含包裝袋2 只）。
 (三) 扣案之注射針筒1支。
 (四) 被告之自白。
三、論罪：
 (一) 被告前因施用毒品案件經裁定送觀察、勒戒、強制戒治，
      執行完畢後經臺灣高雄地方法院檢察署檢察官為不起訴處
      分確定，後又因於5 年內施用毒品，經本院判刑確定，是
      被告於「初犯」經觀察、勒戒、強制戒治後，曾於5 年內
      再犯，經依法追訴處罰，本案已屬3 犯以上，與毒品危害
      防制條例第20條第3 項「五年後再犯」之情形有別，且因
      已於「五年內再犯」，顯見其再犯率甚高，原實施觀察、
      勒戒或強制戒治，已無法收其實效，而無五年戒斷期之存
      在，自無再經觀察、勒戒及強制戒治之必要，檢察官逕行
      起訴，即無不合，合先敘明。
 (二) 海洛因為毒品危害防制條例第2 條第2 項第1 款規定之第
      一級毒品，是核被告所為，係犯毒品危害防制條例第10條
      第1 項施用第一級毒品罪。被告持有第一級毒品後，進而
      施用，其持有之低度行為應被施用高度行為所吸收，不另
      論其持有第一級毒品罪。被告有犯罪事實欄所述經判處有
      期徒刑並執行完畢之情形，此有臺灣高等法院被告前案紀
      錄表在卷可佐，其於徒刑執行完畢5 年之內故意再犯本件
      有期徒刑以上之罪，為累犯，應依法加重其刑。
四、科刑：
 (一) 爰審酌施用毒品之行為不僅戕害自身身心健康，亦間接影
      響社會治安，被告前經觀察、勒戒、強制戒治及徒刑執行
      後，仍未能戒斷毒癮，其方因施用毒品經本院以98年度審
      訴字第3838號判處有期徒刑8 月確定，被告於該案判決確
      定後又再犯本件犯行，顯見先前偵審之程序已不足以使被
      告心生警惕或阻止其施用毒品，被告稱因遇到不好的朋友
      才又吸毒，其尚無戒毒之決心，實應使被告暫與毒品之誘
      惑隔離，促其斷絕毒害，並考量被告犯後坦承犯行、扣案
      毒品數量並非甚鉅等一切情狀，認檢察官求處就該罪有期
      徒刑1 年，尚屬稍重，而量處如主文所示之刑。
 (二) 扣案之白色粉末2包（檢驗前淨重分別為0.189公克、0.03
      9 公克，驗餘淨重分別為0.179 公克及0.029 公克，含包
      裝袋2 只），確屬第一級毒品海洛因無訛，此有前開高雄
      市立凱旋醫院濫用藥物成品檢驗鑑定書1 紙在卷可稽，裝
      盛該等毒品之包裝袋2 只，其中亦含有無法析離之第一級
      毒品海洛因，應依毒品危害防制條例第18條第1 項前段規
      定諭知沒收銷燬之；至鑑驗耗用之毒品海洛因既已滅失，
      即無庸再予宣告沒收銷燬。
 (三) 扣案之已使用過注射針筒1 支，為被告所有用以施用第一
      級毒品海洛因之物，此經被告自承在卷，應依刑法第38
      條第1 項第2 款諭知沒收。
據上論斷，應依刑事訴訟法第273 條之1 第1 項、第299 條第1
項前段，毒品危害防制條例第10條第1 項、第18條第1 項前段，
刑法第11條、第47條第1 項、第38條第1 項第2 款，判決如主文
。
本案經檢察官甲○○到庭執行職務。
中    華    民    國    99    年    6     月    25    日
                  刑事第十庭    法  官  蔡書瑜
以上正本證明與原本無異。
如不服本判決應於收受送達後10日內向本院提出上訴書狀，並應
敘述具體理由；如未敘述上訴理由者，應於上訴期間屆滿後20日
內向本院補提理由書（均須按他造當事人之人數附繕本）「切勿
逕送上級法院」。
中    華    民    國    99    年    6     月    25    日
                                 書記官 楊明月
附錄：論罪法條
毒品危害防制條例第10條第1項
施用第一級毒品者，處 6 月以上 5 年以下有期徒刑。

司法院資訊處製作；財團法人民間司法改革基金會備份。
